臺灣板橋地方法院刑事判決　　　　　　　　　　　　九十一年度易字第一三九五號
　　公　訴　人　臺灣板橋地方法院檢察署檢察官
　　被　　　告　甲○○
右列被告因竊盜等案件，經檢察官聲請簡易判決處刑（九十一年度偵字第三一八一號
），嗣經本院三重簡易庭認不宜簡易判決處刑（九十一年度重簡字第三三六號），移
    主  文
甲○○攜帶兇器踰越安全設備於夜間侵入住宅竊盜，累犯，處有期徒刑柒月。又損壞
他人之緊急照明設備伍個，足以生損害於他人，累犯，處拘役參拾日，如易科罰金，
以參佰元折算壹日。
    事  實
一、甲○○前有違反麻醉藥品管理條例、偽造文書、竊盜等前科，其中於民國（下同
    ）八十五年間因違反藥事法、麻醉藥品管理例案件，經本院於八十五年七月二十
    二日以八十五年度訴字第二六０號判決分別判處有期徒刑八月、九月，定應執行
    刑為有期徒刑一年三月確定，嗣入監執行，於八十六年九月十三日縮刑期滿執行
    完畢。詎其仍不知悛悔，又意圖為自己不法之所有，於九十一年一月二十八日晚
    上九時許，在台北縣三重市○○路○段七十八號「金枝玉葉」大廈之隔壁棟工地
    大樓十樓，撿拾該處之客觀上對人之生命、身體、安全有危害而足以供兇器使用
    之螺絲起子乙支、剪刀夾乙支、美工刀乙把及尖嘴鉗二支，自該處窗戶見隔鄰「
    金枝玉葉」大廈十樓樓梯間之鋁門窗未關，即攜帶前揭螺絲起子等兇器，從該處
    踰越至「金枝玉葉」大廈十樓之具有防閑作用而屬安全設備之鋁門窗，而侵入該
    大廈樓梯間，見該鋁門窗上有扣環乙只，就持前揭螺絲起子將該扣環拔下，竊取
    得手，復另基於毀損之故意，將該大樓十二樓至十五樓樓層間之緊急照明設備共
    五個，予以損壞，足以生損害於該大廈之住戶。迨經該大廈住戶乙○○發現報警
    ，其於同日晚上十時許，在台北縣三重市○○○路八號前為警查獲，並扣得非其
    所有之行竊工具螺絲起子乙支、剪刀夾乙支、美工刀乙把及尖嘴鉗二支。
二、案經告訴人丙○○訴由台北縣政府警察局三重分局報請台灣板橋地方法院檢察署
    檢察官聲請簡易判決處刑，經本院簡易庭認不宜簡易判決處刑，移送本院改依通
    常程序進行審理。
    理  由
一、訊據被告甲○○對於右揭時、地竊取鋁門窗扣環乙只之事實業已坦承不諱，惟矢
    口否認有毀損緊急照明設備之故意，辯稱：伊是要偷照明設備內之電瓶，因為被
    發現，所以沒有拿走云云。經查，右揭事實業據告訴人即「金枝玉葉」大廈管理
    委員會主任委員丙○○於警、偵訊與本院調查時指訴失竊及毀損情節綦詳，核與
    證人即該大廈住戶乙○○證述之情節大致相符，並有現場照片十五幀和贓物認領
    保管單一紙各附於偵查卷內可憑，並有螺絲起子乙支、剪刀夾乙支、美工刀乙把
    及尖嘴鉗二支扣案可資佐證。又觀諸附於偵查卷內第十七頁正面之緊急照明設備
    遭損壞之照片二幀，被告雖辯稱係要偷緊急照明設備內之電瓶云云，惟經本院訊
    之偷竊電瓶作何用？被告卻無法說明，又稱伊是故意破壞的等語（見本院九十一
    年六月十二日訊問筆錄），足見被告應係有毀損緊急照明設備之故意，堪以認定
    。本件事證明確，被告加重竊盜及毀損之犯行洵堪認定，應予依法論科。
二、按刑法第三百二十一條第一項第三款之攜帶兇器竊盜罪，係以行為人攜帶兇器竊
    盜為其加重條件，此所謂兇器，其種類並無限制，凡客觀上足以對人之生命、身
    體、安全構成威脅，具有危險性之兇器均屬之，且祇須行竊時攜帶此種具有危險
    性之兇器為已足，並不以攜帶之初有行兇之意圖為必要（最高法院七十九年度臺
    上字第五二五三號判例參照），本件被告甲○○於行竊之時攜帶之螺絲起子乙支
    、剪刀夾乙支、美工刀乙把及尖嘴鉗二支，均為前端銳利之金屬製品，依社會一
    般觀念，用以攻擊他人，足以使人生命、身體、安全發生危險之虞，自屬兇器無
    訛，並據本院製有勘驗筆錄一份在卷可考。再參酌最高法院七十六年台上字第二
    九七二號判例既認公寓之樓梯間為住宅之一部份，足見本件大廈之樓梯間亦為住
    宅之一部分，被告意圖為自己不法之所有，攜帶螺絲起子、剪刀夾、美工刀及尖
    嘴鉗等兇器，踰越具有防閑作用而屬安全設備之鋁門窗，而侵入住宅竊取他人之
    動產，核其所為，係犯刑法第三百二十一條第一項第一款、第二款、第三款之加
    重竊盜罪。公訴人漏未論及刑法第三百二十一條第一項第二款之法條，尚有未洽
    ，附此敘明。又被告另行起意，損壞大廈內之緊急照明設備五個部分，核係另犯
    刑法第三百五十四條之毀損罪。公訴人認被告毀損之物品，除前揭緊急照明設備
    外，尚有該大廈十二樓至十四樓樓層間之電視天線云云，無非係依告訴人之指訴
    ，固非無見，然被告堅決否認有何毀損電視天線之事實，況查證人乙○○亦證稱
    當時雖發現電視不能收看... 但不能肯定是被告所為等語（見本院九十一年六月
    二十八日審理筆錄），是以公訴人不能僅憑告訴人片面之指訴，而又未提出其他
    足以證明之證據以供調查，即難率予認定被告損壞之物尚包括電視天線，此部分
    犯嫌與前揭經論證屬實之犯行間，具有單純一罪之關係，即不另為無罪之諭知，
    併此敘明。被告所犯上開加重竊盜罪及毀損罪二罪間，犯意各別，行為互殊，應
    予分論併罰。再查被告有如事實欄所示之論罪科刑執行情形，有台灣高等法院檢
    察署刑案紀錄簡覆表一份在卷可按，其於有期徒刑之執行完畢後五年內，再犯本
    件有期徒刑以上之加重竊盜及毀損罪，為累犯，應各依刑法第四十七條之規定加
    重其刑。爰審酌被告前有違反麻醉藥品管理條例、偽造文書、竊盜等犯罪前科，
    仍不知悔改復犯本件加重竊盜及毀損犯行，其犯罪手段係攜帶兇器侵入住宅竊盜
    ，危害他人居住安全，惟考量其竊得之扣環乙只價值不高，以及損壞照明設備五
    個情節非重等一切情狀，各量處如主文所示之刑，以示懲儆。至扣案之螺絲起子
    乙支、剪刀夾乙支、美工刀乙把及尖嘴鉗二支，業據被告供陳係在犯罪地點隔鄰
    之工地大廈撿拾的等語（見同上本院卷內之審理筆錄），雖為供其攜以行竊犯罪
    所用或預備之物，但既非被告所有，爰不為沒收之諭知。
據上論斷，應依刑事訴訟法第四百五十二條、第二百九十九條第一項前段，刑法第三
百二十一條第一項第一款、第二款、第三款、第三百五十四條、第四十七條，罰金罰
鍰提高標準條例第一條前段、第二條，判決如主文。
本案經檢察官高智美到庭執行職務。
中      華      民      國      九十一    年      七     月十二    日
                                  臺灣板橋地方法院刑事第二庭
                                      法  官  陳  靜  茹
右正本證明與原本無異
如不服本判決應於送達後十日內向本院提出上訴
                                      書記官  廖  美  紅
中      華      民      國      九十一    年      七     月    二十四   日
附錄本案論罪科刑法條全文
刑法第三百二十一條（加重竊盜罪）
犯竊盜罪而有左列情形之一者，處六月以上五年下有期徒刑：
一、於夜間侵入住宅或有人居住之建築物、船艦隱匿其內而犯之者。
二、毀越門扇、牆垣或其他安全設備而犯之者。
三、攜帶兇器而犯之者。
四、結夥三人以上而犯之者。
五、乘火災、水災或其他災害之際而犯之者。
六、在車站或埠頭而犯之者。
前項之未遂犯罰之。
刑法第三百五十四條（毀損器物罪）
毀棄、損壞前二條以外之他人之物或令致不堪用，足以生損害於公眾或他人者，處二
年以下有期徒刑、拘役或五百元以下罰金。
